【裁判字號】    95,訴,321
【裁判日期】    950605
【裁判案由】    毒品危害防制條例
【裁判全文】
臺灣基隆地方法院刑事判決               95年度訴字第321號
公  訴  人  臺灣基隆地方法院檢察署檢察官
被      告  乙○○
                    現於臺灣基隆監獄（另案執行中）
上列被告因毒品危害防制條例案件，經檢察官提起公訴（臺灣基
隆地方法院檢察署95年度毒偵字第386 號）暨移送併審（同署95
年度毒偵字第929 號）被告就被訴事實為有罪之陳述，經合議裁
定由受命法官獨任進行簡式審判程序，本院判決如下：
    主  文
乙○○連續施用第一級毒品，累犯，處有期徒刑壹年壹月，扣案
之第一級毒品海洛因壹包（驗餘淨重零點零公克）沒收銷燬，
注射針筒陸支沒收；又連續施用第二級毒品，累犯，處有期徒刑
柒月，扣案之吸食器壹組沒收；應執行有期徒刑壹年伍月，扣案
之第一級毒品海洛因壹包（驗餘淨重零點零公克）沒收銷燬，
注射針筒陸支、吸食器壹組沒收。
    事  實
一、乙○○前因2 次施用毒品案件，經觀察、勒戒後，認無繼續
    施用毒品之傾向，由臺灣基隆地方法院檢察署於民國88年12
    月27日、89年2 月16日，以88年度毒偵字第1286號、89年度
    毒偵字第447、327、249 號為不起訴處分確定。復因施用第
    二級毒品安非他命案件，由本院裁定送強制戒治（已於91年
    6月4日執行期滿），並於89年7 月6 日，以89年度基簡字第
    561 號判決判處有期徒刑6 月確定。另又施用第一級毒品海
    洛因、第二級毒品安非他命件，經臺灣板橋地方法院於91年
    11月8 日，以91年度訴字第1599號判決判處有期徒刑7 月確
    定。復又施用第二級毒品安非他命案件，再經臺灣士林地方
    法院於92年5 月23日，以91年度易字第604 號判決判處有期
    徒刑10月確定，上開二罪合併並接續執行，已於93年8月2日
    縮刑期滿執行完畢。再又施用第一級毒品海洛因、第二級毒
    品安非他命案件，經本院於94年12月29日，以94年度訴字第
    974號判決判處應執行有期徒刑1年4月確定（現執行中）。
    詎其又分別基於施用第一級毒品及第二級毒品之概括犯意，
    自95年1月26日中午12時許起，至同年4月24日凌晨止，在基
    隆市○○路土地公廟旁及基隆市七堵區○○○路5 號居處等
    地，或以將海洛因倒入注射針筒加水混合並注射方式，或以
    將海洛因摻入香煙內用火燃燒吸其煙霧方式，連續非法施用
    第一級毒品海洛因多次。另自95年1 月中旬起至同年4 月23
    日中午止，在基隆市○○路99巷18號富國旅社303 室及同上
    居處等地，以將安非他命置於吸食器燒烤吸食煙氣之方式，
    非法施用第二級毒品安非他命多次。嗣於95年2月2日下午15
    時30分許，在基隆市七堵區○○○路5 號檳榔攤為警盤檢查
    獲，並當場扣得海洛因1 包（驗餘淨重0.03公克）、注射針
    筒2支，復於同年4月24日凌晨在基隆市○○路19號前為警查
    獲，扣得注射針筒4支、吸食器壹組。
二、案經基隆市警察局第三分局報告臺灣基隆地方法院檢察署檢
    察官偵查起訴暨移送併審。
    理  由
一、訊據被告乙○○理坦承上揭連續施用第一級毒品及第二級毒
    品犯行，其二度為警所採尿液經送昭信科技顧問股份有限公
    司檢驗；結果均呈毒品嗎啡及甲基安非他命之陽性反應，有
    該公司出具之濫用藥物尿液檢體檢驗報告2 紙附卷可稽。並
    有海洛因1 包（驗餘淨重0.03公克）、注射針筒6 支、吸食
    器1 組扣案可佐。復有不起訴處分書、起訴書、判決書及刑
    案資料查註紀錄表附卷足參。事證明確，被告犯行足堪認定
    。
二、核被告所為係犯毒品危害防制條例第10條第1、2項之施用第
    一、二級毒品罪。被告先後多次施用第一級、第二級毒品之
    行為，時間緊接、方式相同，且犯罪構成要件相同，顯係基
    於概括犯意反復為之，均應依連續犯論以一罪並加重其刑，
    移送併審部分與起訴部分有連續犯裁判上一罪關係，本院自
    得併予審理，附此敘明。被告所犯前開二罪，犯意各別，罪
    名互殊，應分論併罰。被告受前述有期徒刑執行完畢，此有
    被告刑案資料查註紀錄表在卷可稽，五年內再犯有期徒刑以
    上之本罪，應依累犯規定遞加重其刑。爰審酌被告一再連續
    施用毒品，戕害己身，無法戒絕，對個人及社會造成之危害
    ，惟犯後坦白承認等一切犯罪情狀量處如主文所示之刑，並
    定應執行刑。扣案毒品海洛因1 包（驗餘淨重0.03公克）係
    違禁物，依前揭條例第18條第1 項前段規定，宣告收收銷燬
    ，扣案之注射針筒6支、吸食器1組係被告所有供施用毒品之
    器具，並據被告供明在卷，應依法宣告沒收。
據上論斷：應依刑事訴訟法第299條第1項前段、毒品危害防制條
例第10條第1、2項、第18條第1 項前段，刑法第11條、第47條、
第56條、第51條第5款、第38條第1項第2款判決如主文。
本案經檢察官甲○○到庭執行職務。
中    華    民    國    95    年    6    月     5     日
                  刑事第一庭法  官  黃麗生
以上正本證明與原本無異。
對於本件判決如有不服，應於收受送達後10日內，向本院提出上
訴書狀，上訴於臺灣高等法院，並按他造當事人之人數附具繕本
。
中    華    民    國    95    年    6    月     5     日
                            書記官  施鴻均
【附錄論罪法條】：
毒品危害防制條例第10條
施用第一級毒品者，處 6 月以上 5 年以下有期徒刑。
施用第二級毒品者，處 3 年以下有期徒刑。


司法院資訊處製作；財團法人民間司法改革基金會備份。
